【裁判字號】    95,裁,1212
【裁判日期】    950608
【裁判案由】    進口貨物核定稅則號別
【裁判全文】
最  高  行  政  法  院  裁  定
                                     95年度裁字第01212號
再 審原 告  岱偉實業股份有限公司
代  表  人  甲○○
再 審被 告  財政部關稅總局
代  表  人  俞紹武
上列當事人間因進口貨物核定稅則號別事件，再審原告對於中華
民國93年7月8日本院93年度判字第866號判決，提起再審之訴。
本院裁定如下：
    主  文
再審之訴駁回。
再審訴訟費用由再審原告負擔。
    理  由
一、按對於本院判決提起再審，依行政訴訟法第277條第1項第4
    款之規定，必須表明再審理由及關於再審理由並遵守不變期
    間之證據。所謂表明再審理由，必須指明其所再審之判決，
    有如何合於行政訴訟法第273條第1項、第2項所定再審事由
    之具體情事始為相當，倘僅泛言有何條款之再審事由，而無
    具體情事；或僅指明所再審之判決前各程序所為裁判，有如
    何再審事由，而未一語指及其所再審之判決有如何合於再審
    之事由者，均難謂已合法表明再審理由，其提起再審，即屬
    不合法。
二、本件再審原告前委託旭懋報關有限公司於民國88年4月2日、
    85年4月15日向財政部高雄關稅局申報自印尼進口
    INDONESIAN FINISHED FLOOR乙批，報單號碼：BC\85\U574
    \0006號、BC\85\U666\0007號，報列海關進口稅則（以下簡
    稱稅則）第4418‧90‧90號，互惠稅率2.5%，經該局改列稅
    則第4412‧11‧20號（本院93年度判字866號判決載為第
    4412‧13‧20號），按互惠稅率20%課徵關稅。再審原告聲
    明異議，經再審被告評定異議駁回。再審原告不服，循序提
    起行政訴訟，經本院86年度判字第3061號判決駁回。再審原
    告復對前開判決提起再審之訴，又經本院87年度判字第1199
    號判決駁回。再審原告對上開原再審判決不服，再提起再審
    之訴，亦經本院93年度判字866號判決（下稱原判決）以其
    所提事由不符行政訴訟法第273條第1項第12款再審要件為由
    ，駁回再審之訴。再審原告仍不服，對原判決提起本件再審
    之訴，求為廢棄原判決、並撤銷復查（評定）決定、原處分
    及一再訴願決定等語。
三、本院查：本件再審原告對原判決提起再審，原判決就兩不同
    事件訴訟標的是否相同，已剖析甚詳，並無判決理由與主文
    矛盾之情事。再審意旨所舉本院其他無關之判決，就原判決
    理由所述「因非同一訴訟標的而不合再審要件」等語，指摘
    原判決理由矛盾及不公平云云，卻未具體說明原判決如何合
    於行政訴訟法第273條第1項第2、9、13、14款之再審事由，
    難謂已合法表明再審理由，其提起再審，即屬不合法；又再
    審意旨所述「為判決基礎之證物係偽造或變造者」、「原判
    決漏未斟酌之重要證物『財政部會議紀錄結論』」、「當事
    人發見未經斟酌之證物或得使用該證物者」、「原判決就足
    以影響於判決之重要證物漏未斟酌者」等再審事由，均係關
    於系爭進口貨物核定稅則號別事件之實體法律上事由，核係
    爭執所再審之原判決前之本院89年度判字第1680號確定裁判
    ，有上開再審事由，而未一語指及其所再審之原判決（即認
    定再審原告所提事由不符行政訴訟法第273條第1項第12款再
    審要件而駁回其再審之訴之論斷）有如何合於上開再審之事
    由，亦難謂已合法表明再審理由，其提起再審，仍屬不合法
    ；另查再審意旨請求本院查明再審被告與臺灣省林業試驗所
    之公法上法律關係、請求撤銷違法之原處分、及請求判命接
    受原申報稅則第4418.30.00號等語，亦非指明其所再審之判
    決，有如何合於行政訴訟法第273條第1項、第2項所定再審
    事由之具體情事，揆諸首揭說明，本件再審之訴於法不合，
    應予駁回。
四、依行政訴訟法第278條第1項、第104條、民事訴訟法第95條
    、第78條，裁定如主文。
中    華    民    國    95    年    6     月    8     日
                  第五庭審判長法  官  蔡  進  田
                              法  官  梁  松  雄
                              法  官  黃  合  文
                              法  官  吳  明  鴻
                              法  官  鄭  小  康
以  上  正  本  證  明  與  原  本  無  異
中    華    民    國    95    年    6     月    8     日
                              書記官  阮  桂  芬


司法院資訊處製作；財團法人民間司法改革基金會備份。
